【裁判字號】    98,易,3416
【裁判日期】    990209
【裁判案由】    竊盜
【裁判全文】
臺灣板橋地方法院刑事判決              98年度易字第3416號
公  訴  人   臺灣板橋地方法院檢察署檢察官
被      告   乙○○
上列被告因竊盜案件，經檢察官提起公訴（98年度偵字第21850
、26622號），本院依簡式審判程序，判決如下：
    主  文
乙○○犯攜帶兇器毀越安全設備竊盜罪，累犯，處有期徒刑玖月
；又犯毀壞門扇竊盜罪未遂，累犯，處有期徒刑陸月。應執行有
期徒刑壹年壹月。
    事  實
一、乙○○前於民國94年間因竊盜案件，經本院以94年度易緝字
    第160號判決處有期徒刑10月確定，嗣經減刑為有期徒刑5月
    確定，於96年11月14日縮刑期滿執行完畢。詎仍不知悔改，
    竟基於意圖為自己不法之所有，基於竊盜之犯意，而為下列
    行為：(一)於97年5月27日上午9時許至同日下午 1時許之晝間
    某時許，至臺北縣三重市○○○路530巷7之1號6樓之甲○○
    住處，持在客觀上對人之生命、身體安全具危險性而可供兇
    器使用之活動扳手1 支（未扣案），以該扳手撐開毀壞防盜
    鋁窗之固定架後，將防盜鋁窗拉扯與牆壁分離，而由該處窗
    戶踰越入內（侵入住宅部分未據告訴），竊取甲○○所有之
    電腦主機2 臺以及液晶螢幕2 臺等物，得手後旋即逃離現場
    ，並將前開贓物變賣予姓名、年籍均不詳綽號「阿遙」之成
    年男子牟利。(二)復於同年8 月27日下午4 時許，至臺北縣中
    和市○○街2 之1 號3 樓之賴秀玲住處，以原放置上址樓梯
    間之掃把，暫用而持以破壞門鎖後進入屋內（侵入住宅部分
    亦未據告訴），於搜索財物之際，經賴秀玲於房內察覺屋內
    遭人入侵，遂大喊「誰」，乙○○因懼怕旋即逃離現場而未
    竊得任何財物。嗣經甲○○、賴秀玲報警處理，經警分別於
    甲○○前開住處採集可疑犯罪嫌疑人飲用之飲料吸管，以及
    於賴秀玲上開住處採集犯罪嫌疑人所遺留現場之煙蒂檢體送
    請臺北縣政府警察局進行DNA 型別鑑驗結果，發現與乙○○
    之DNA 型別相符，始循線查悉上情。
二、案經臺北縣政府警察局三重分局及臺北縣政府警察局中和第
    一分局移送臺灣板橋地方法院檢察署檢察官偵查起訴，乙○
    ○於準備程序進行中就被訴事實為有罪之陳述，經告知簡式
    審判程序之旨，並聽取各當事人之意見後，裁定以簡式審判
    程序審理。
    理  由
一、前開事實業據被告乙○○迭於警詢、偵查及本院審理時坦承
    不諱，與證人即被害人曾崑崙、賴秀玲於警詢及偵查時之證
    述情節互核相符，並有臺北縣政府警察局98年 7月15日北縣
    警鑑字第0980100649號鑑驗書、臺北市政府警察局98年 5月
    11 日北市警內鑑政字第098042903號鑑驗書各 1份、證人甲
    ○○住宅遭竊之刑案現場採證照片15幀可資證明，足認被告
    前揭自白與事實相符，堪予採信。本案事證明確，被告犯行
    已堪認定，自應依法論科。
二、核被告上開所為，係犯刑法第321條第1項第2款、第3款之攜
    帶兇器毀越安全設備竊盜罪、同法第321 條第2 項、第1 項
    第2 款之毀壞門扇竊盜未遂罪。被告所犯上開2 罪，犯意各
    別，行為互殊，應予分論併罰。被告於上開事實欄一、(二)之
    部分犯行尚屬未遂，爰依刑法第25條第2 項規定減輕其刑。
    被告前於94年間因竊盜案件，經本院以94年度易緝字第160
    號判決處有期徒刑10月確定，嗣經減刑為有期徒刑5 月確定
    ，於96年11月14日縮刑期滿執行完畢，此有臺灣高等法院被
    告前案紀錄表1 份在卷可憑，被告於有期徒刑執行完畢後，
    5 年內故意再犯本案最重本刑有期徒刑以上之罪，為累犯，
    應分別依刑法第47條第1 項之規定加重其刑，並就上開犯罪
    事實欄一、(二)部分先加後減之。爰分別審酌被告前有多次竊
    盜犯行，有前揭前案紀錄表在卷可稽，顯示素行不佳，經減
    刑之寬典而得提前出監，竟未改過自新，四肢健全，竟隨機
    犯案，強力破壞鐵窗等防盜設備，侵入他人住宅竊取財物，
    使被害人無端蒙受財物損失及不便，並嚴重危害居住安全，
    致人人自危，妨害社會治安，顯示其缺乏尊重他人財產權之
    觀念，前次刑之執行，尚未收矯治警惕之效，應予非難，兼
    衡被告因鑑識證據而循線查獲後，自警詢、偵查及本院審理
    中均自知事證明確而坦承犯行之態度，及所竊得財物之價值
    等一切情狀，分別量處如主文所示之刑，並定其應執行刑，
    以示警懲。又被告為事實欄一、(一)犯行之活動扳手一支，固
    為被告所有供其為上開犯行所用之物，惟並未扣案又被告供
    稱已經丟掉滅失（99年1 月22日簡式審判筆錄），且檢察官
    亦未證明該扳手仍存在，爰不為沒收之諭知，附此敘明。
據上論斷，應依刑事訴訟法第273 之1 第1 項、第299 條第1 項
前段，刑法第321條第1項第2款、第3款、第2項、第47條第1項、
第51條第5款，判決如主文。
本案經檢察官楊承翰到庭執行職務。
中    華    民    國    99    年    2     月    9     日
                  刑事第三庭  法  官  王偉光
上列正本證明與原本無異。
如不服本判決，應於送達後10日內敘明上訴理由，向本院提出上
訴狀，上訴於本院第二審合議庭 (應附繕本) 。其未敘述上訴理
由者，應於上訴期間屆滿後20日內向本院補提理由書「切勿逕送
上級法院」。
                              書記官  陳宥伶
中    華    民    國    99    年    2     月    9     日
附錄本案論罪科刑法條全文：
中華民國刑法第321條
（加重竊盜罪）
犯竊盜罪而有左列情形之一者，處 6 月以上、 5 年以下有期徒
刑：
一、於夜間侵入住宅或有人居住之建築物、船艦或隱匿其內而犯
    之者。
二、毀越門扇、牆垣或其他安全設備而犯之者。
三、攜帶兇器而犯之者。
四、結夥三人以上而犯之者。
五、乘火災、水災或其他災害之際而犯之者。
六、在車站或埠頭而犯之者。
前項之未遂犯罰之。

司法院資訊處製作；財團法人民間司法改革基金會備份。
